# 请教陈版，子公司净资产为负数的时候如何考虑商誉减值问题

提问人：zijun0129 时间：2019-04-28 19:41:25
案例：A 公司 16 年收购 B 公司产生较大商誉；B 公司由于经营不善连年亏损，在 18 年末的时候单体报表净资产为负 2 亿，经评估后全额计提商誉减值准备 19 年以 0 对价处置该公司，产生较大投资收益在这种情况下，是否会被认为 18 年在洗大澡？请问实务中对这种情况应如何把握其商誉减值问题？谢谢

回答人：chenyiwei
虽然期后以零对价转让该累计亏损子公司，但在转让前的资产负债表日，仍需按照资产减值准则和证监会商誉减值监管提示要求进行减值测试和计提减值准备。期后股权转让要关注受让方与本企业的关系及其受让目的，是否同时转移了本企业所承担的额外责任等。